【裁判字號】    95,台上,148
【裁判日期】    950112
【裁判案由】    強盜
【裁判全文】
最高法院刑事判決              九十五年度台上字第一四八號
    上  訴  人  甲○○
                        （另案羈押於台灣台南看守所）
上列上訴人因強盜案件，不服台灣高等法院台南分院中華民國九
十四年十月二十六日第二審判決（九十四年度上訴字第八六五號
，起訴案號：台灣台南地方法院檢察署九十三年度偵字第一一三
四八號），提起上訴，本院判決如下：
    主  文
上訴駁回。
    理  由
按刑事訴訟法第三百七十七條規定，上訴於第三審法院，非以判
決違背法令為理由，不得為之。是提起第三審上訴，應以原判決
違背法令為理由，係屬法定要件。如果上訴理由狀並未依據卷內
訴訟資料，具體指摘原判決不適用何種法則或如何適用不當，或
所指摘原判決違法情事，顯與法律規定得為第三審上訴理由之違
法情形，不相適合時，均應認其上訴為違背法律上之程式，予以
駁回。本件上訴人甲○○上訴意旨略稱：上訴人已屬康復之人，
原審認上訴人精神狀態異於常人，須受監護處分，認事用法有謬
誤。又原審未對告訴人信口開河之陳述予以測謊，致上訴人受冤
判，亦有違誤等語。
惟查原判決認定上訴人有原判決事實欄所載之準強盜犯行．因而
維持第一審論處上訴人竊盜，因脫免逮捕而當場施以強暴，累犯
罪刑，並諭知於刑之執行完畢或赦免後，令入相當處所施以監護
壹年之判決，駁回上訴人在第二審之上訴，係依憑被害人許聰曉
於偵審中之指證，證人姚土水於第一審之證述，佐以卷附被害人
身體受傷經醫師診斷之診斷證明書及扣押物品目錄表、贓物領據
各一紙等證據，為其論罪之基礎。復就上訴人否認犯罪，辯稱：
因被害人未將上訴人之機車修理好，遂將修車之錢款歸還伊，該
錢款並非伊竊盜而來等語，認與事實不符，係上訴人卸責之詞，
亦詳理由，予以指駁。並說明：經第一審法院將上訴人送請行
政院衛生署嘉南療養院鑑定上訴人行為時之精神狀態，經該院醫
師綜合上訴人過去生活史、精神分裂疾病史、犯案經過、身體及
精神狀態檢查與心理衡鑑結果，認上訴人行為時之精神狀態已達
精神耗弱程度，且有持續、規律作精神治療及合併職能復健，並
輔以戒酒教育，以降低再犯罪之可能性之必要，有該院函復第一
審法院之鑑定報告書附卷可稽，因認上訴人所犯本件準強盜罪合
依刑法第十九條第二項減輕其刑，且合依同法第八十七條第二項
、第三項規定，諭知於刑之執行完畢或赦免後，令入相當處所施
以監護壹年之保安處分之理由綦詳。又按原審以被害人許聰曉於
偵查中指證上訴人準強盜犯行等情，核與證人姚土水於第一審證
述情節相符，且有前揭診斷證明書，贓物領據等足資佐證，認事
證已甚明確，因而未對許聰曉施以測謊，自難認有違反證據調查
必要性之違誤。上訴意旨，徒憑己見，就上揭原審已說明論斷之
事項，重複為事實之爭辯，任指原判決認事用法有違誤，並非合
法之第三審上訴理由，其上訴違背法律上之程式，應予駁回。
據上論結，應依刑事訴訟法第三百九十五條前段，判決如主文。
中    華    民    國  九十五  年    一    月  十二  日
                      最高法院刑事第九庭
                          審判長法官  陳  正  庸
                                法官  賴  忠  星
                                法官  王  居  財
                                法官  林  開  任
                                法官  林  立  華
      本件正本證明與原本無異
                                      書  記  官
中    華    民    國  九十五  年    一    月  二十三  日
                                                      V


司法院資訊處製作；財團法人民間司法改革基金會備份。
